臺灣板橋地方法院交通事件裁定　　　　100年度交聲字第3017號
原處分機關　交通部公路總局臺北區監理所
異　議　人
即受處分人　葉永杰
上列異議人即受處分人因違反道路交通管理處罰條例案件，不服
原處分機關民國100 年9 月7 日北監營裁字第裁40-C00000000號
處分，聲明異議，本院裁定如下：
    主      文
原處分撤銷。
葉永杰不罰。
    理      由
一、原處分意旨略以：異議人即受處分人葉永杰於民國100 年7
    月21日下午3 時30分許，駕駛車牌號碼2J-176號營業貨運曳
    引車，在新北市○○區○○路2 段346 號前為警攔停，因有
    「拒絕過磅、不服交通稽查」 之違規行為，經新北市政府
    警察局新莊分局明志派出所員警以新北市警交大字第C00000
    000 號舉發違反道路交通管理事件通知單當場舉發之。嗣異
    議人不服舉發提出申訴，經原處分機關調查結果，仍認前開
    違規行為明確，乃依道路交通管理處罰條例第29條之2 第4
    項之規定，於100 年9 月7 日以北監營裁字第裁40-C000000
    00號違反道路交通管理事件裁決書，對異議人裁處罰鍰新臺
    幣（下同）10,000元。
二、本件聲明異議意旨略以：其當時並未超載，且員警係從後方
    超車，在新北市○○區○○路2 段346 號前方30公尺處舉手
    示意攔停，其顧及到該路段交通往來安全，才前行至346 號
    前停車，員警要求其迴轉往明志路1 段方向過磅，然因明志
    路路面狹小，無法迴轉，再者，攔停地點距離設有地磅處所
    已逾1 公里，爰依法聲明異議，請求撤銷原處分等語。
三、按汽車裝載貨物行經設有地磅處所1公里內路段，未依標誌
    、標線、號誌指示或不服從交通勤務警察或依法令執行交通
    稽查任務人員之指揮過磅者，處汽車駕駛人10,000元罰鍰，
    並得強制其過磅，道路交通管理處罰條例第29條之2第4項定
    有明文。
四、經查：
（一）異議人即受處分人葉永杰於100 年7 月21日下午3 時30分
      許，駕駛車牌號碼2J-176號營業貨運曳引車，行經新北市
      泰山區○○路○ 段，在新北市○○區○○路2 段346 號前
      為警攔停，經警指揮過磅，異議人不服從員警之指揮過磅
      ，員警乃以其有「拒絕過磅、不服交通稽查」之違規行為
      ，當場舉發等情，為異議人所不爭執，核與證人即舉發警
      員郭錠螢於本院訊問時證述之情節相符，復有新北市政府
      警察局100 年7 月21日新北市警交大字第C00000000 號舉
      發違反道路交通管理事件通知單、新北市政府警察局新莊
      分局100 年8 月22日新北警新交字第1000047350號函各1
      紙在卷可資佐證。從而，此部分事實，應堪認定。
（二）異議人以前揭情詞置辯。經查：本件欄查過程，雖經證人
      郭錠螢於本院訊問時證稱：當天伊騎機車跟在本件車輛後
      方，看到該車輛後輪有一點扁平，有超載嫌疑，伊是在明
      志路2 段359 巷口附近看到異議人，之後追到異議人所駕
      駛車輛前方，尚未過359 巷口揮手示意異議人，又該地點
      距離設有地磅之處所剛好1 公里，過了359 巷口就過了1
      公里等語甚詳。又經警實際測量設有地磅之處所與新北市
      泰山區○○路○ 段359 巷巷口，其距離為996 公尺乙節，
      並經本院當庭勘驗警員郭錠螢進行實測之錄影光碟，製有
      勘驗筆錄在卷可查。從而，警員郭錠螢係於設有地磅處所
      1 公里內路段開始攔停異議人所駕駛之車輛乙節，固可認
      定。然查，異議人於本院訊問時，否認在新北市○○區○
      ○路2 段359 巷口前，即見有本件舉發員警舉手示意停車
      之情節，並辯稱：伊見員警攔停，往前行駛約30公尺左右
      ，就在明志國小前停車等語，證人郭錠螢於本院訊問時亦
      稱：伊揮手示意異議人停車時，不確定異議人有無看到，
      因為砂石車比較高，且伊揮手示意後，異議人仍穩穩的往
      前開，沒有加速的情形，嗣伊先停在明志國小前面，異議
      人看到伊停下來，自己也停在明志國小的前面等語甚詳。
      則異議人倘係在新北市○○區○○路2 段359 巷巷口前即
      見員警攔停而有意逃避，理應加速駛離現場，然其非但並
      未有加速逃逸之情形，且見員警在明志國小前揮手示意亦
      隨即停車，從而，本件應無證據證明異議人在新北市○○
      區○○路2 段359 巷巷口前即見員警指揮攔停。再者，本
      件員警指揮異議人駕車迴轉過磅之處所係在新北市○○區
      ○○路2 段346 號前，該地點距離設有地磅之處所確已超
      過1 公里乙節，亦經證人郭錠螢於本院訊問時證述明確，
      復有新北市政府警察局新莊分局100 年8 月22日新北警新
      交字第1000047350號函1 份及證人郭錠螢當庭繪製之現場
      圖1 紙在卷可參。從而，本件異議人駕駛上開營業貨運曳
      引車，並非在設有地磅處所1 公里內路段經警指揮過磅甚
      明。則縱其有不服從交通勤務警察之指揮過磅之情事，亦
      不符道路交通管理處罰條例第29條之2 第4 項裁處要件，
      自無從認定異議人有何原處分所指之違規事實。
五、綜上所述，異議人前揭所辯，尚非無據，原處分機關疏未詳
    查，遽為前開裁決，洵難認屬允當。異議人執此聲明異議，
    為有理由，自應由本院將原處分撤銷，改諭知異議人不罰。
據上論斷，應依道路交通事件處理辦法第19條前段，裁定如主文
。
中    華    民    國   100    年    12    月    13    日
                  刑事第十三庭    法  官   謝梨敏
上列正本證明與原本無異。
如不服本裁定，應於裁定送達後五日內敘明抗告理由，向本院提
出抗告狀。
                                  書記官  林怡君
中    華    民    國   100    年    12    月    13    日